臺灣高等法院刑事裁定
111年度聲字第3358號
聲  請  人  臺灣高等檢察署檢察官
受  刑  人  張宗瑋


上列聲請人因受刑人數罪併罰有二裁判以上，聲請定其應執行之
刑（聲請案號：臺灣高等檢察署111年度執聲字第1621號），本
院裁定如下：
    主  文
張宗瑋犯如附表所示各罪所處之有期徒刑，應執行有期徒刑壹年
貳月。
    理  由
一、聲請意旨略以：受刑人因詐欺等數罪，先後經判決確定如附
    表，應依刑法第53條、第51條第5款、第50條第1項第1款、
    第2項之規定，定其應執行之刑，爰依刑事訴訟法第477條第
    1項之規定聲請定應執行之刑等語。
二、按裁判確定前犯數罪者，併合處罰之，但得易科罰金與不得
    易科罰金之罪，不在此限；前項但書情形，受刑人請求檢察
    官聲請定應執行刑者，依第51條規定定之；數罪併罰，有二
    裁判以上者，依第51條之規定，定其應執行之刑；數罪併罰
    ，分別宣告多數有期徒刑者，於各刑中之最長期以上，各刑
    合併之刑期以下，定其刑期，但不得逾30年，刑法第50條第
    1項但書第1款、第2項、第53條及第51條第5款分別定有明文
    。準此，合於數罪併罰之數罪，其中有得易科罰金之罪與不
    得易科罰金之罪，須經受刑人請求檢察官聲請，始得依刑法
    第51條第5款之規定定其應執行之刑。又數罪併罰中之一罪
    ，依刑法規定得易科罰金，若因與不得易科之他罪併合處罰
    結果，而不得易科罰金時，原可易科罰金部分所處之刑，自
    亦毋庸為易科折算標準之記載，司法院釋字第144號解釋意
    旨亦可資參照。次按所謂「裁判確定前」，應以聲請定執行
    刑之各罪中最先裁判確定案件之確定時為準，若所犯各罪均
    於最先一罪裁判確定前所犯，即應由執行檢察官聲請犯罪事
    實最後判決之法院定其各罪之應執行刑，縱令所犯數罪中有
    一罪刑已執行完畢，仍應就其所犯各罪宣告刑更定應執行刑
    ，在所裁定之執行刑尚未執行完畢前，各罪之宣告刑尚不發
    生執行完畢之問題；至於已執行部分自不能重複執行，而應
    由檢察官於指揮執行時扣除之，此與定應執行刑裁定之適法
    性無涉（最高法院90年度台非字第340號、95年度台非字第3
    20號判決、104年度台抗字第899號、105年度台抗字第20號
    、106年度台抗字第540號裁定意旨參照）。
三、經查：
　㈠受刑人所犯如附表編號1至2所示各罪，先後分別經臺灣士林
    地方法院及本院判處如附表所示之刑，均經確定在案，且各
    罪均為最先裁判確定日（民國110年4月14日）前所犯，又本
    院為最後事實審之法院，有各該刑事判決書及本院被告前案
    紀錄表在卷可憑，是聲請人聲請定應執行刑，本院審核認為
    正當。另本院業已給予受刑人陳述意見之機會，而函請受刑
    人於文到5日內具狀陳述意見，其業已於111年10月17日收受
    上開函文，然迄今均未表示意見，有本院函文及送達證書卷
    可憑，合先敘明。
　㈡又如附表編號1所示得易科罰金與如附表編號2所示不得易科
    罰金之各罪，固合於修正後刑法第50條第1項但書之規定，
    惟受刑人請求檢察官聲請定其應執行刑，有受刑人提出之「
    臺灣士林地方檢察署依修正刑法第50條受刑人是否請求檢察
    官聲請定應執行刑聲請狀」在卷可稽（見本院卷第9頁），
    依刑法第50條第2項規定，本院應依同法第51條規定定其應
    執行之有期徒刑。
　㈢本院審酌受刑人所犯如附表1所示之罪與如附表2所犯罪名雖
    有不同，然實質累加之方式定應執行刑，處罰之刑度顯將超
    過其行為之不法內涵，而違反罪責原則。再考量如附表所示
    整體犯罪予以評價受刑人之人格特性與犯罪傾向、數罪對法
    益侵害之效應、如附表所示各罪宣告刑總和上限及各刑中最
    長期者等情狀後整體評價其應受矯治之程度，並兼衡責罰相
    當、刑罰經濟、平等及比例等原則，定其應執行刑如主文所
    示。至受刑人所犯如附表編號1所示之罪，原雖得易科罰金
    ，惟因與不得易科罰金之如附表編號2所示之罪併合處罰結
    果而不得易科罰金時，即無庸為易科罰金之記載。
　㈣另如附表編號1所示之罪，雖已執行完畢，然與如附表編號2
    之罪既合於數罪併罰要件，仍應就各罪所處之有期徒刑合併
    定刑，該已執行之刑，僅係執行時折抵之問題。至於併科罰
    金部分，因僅有一罪宣告併科罰金，不生定執行刑之問題，
    應依原判決宣告之刑併執行之，附此敘明。
據上論斷，應依刑事訴訟法第477條第1項，刑法第53條、第51條
第5款、第50條第1項但書、第2項，裁定如主文。
中　　華　　民　　國　　111 　年　　10　　月　　28 　 日
                  刑事第二庭    審判長法　官  遲中慧
                                      法　官  黎惠萍
                                      法　官  邱筱涵
以上正本證明與原本無異。
如不服本裁定，應於收受送達後五日內向本院提出抗告狀。
                                      書記官  莫佳樺
中　　華　　民　　國　　111 　年　　10　　月　　28　　日
編號  1  2 罪名  毒品危害防制條例  詐欺 宣告刑  有期徒刑2月  有期徒刑1年1月 併科新臺幣10000元 犯罪日期  109.09.17  109.09.14-109.09.15 偵查(自訴)機關 年度案號  士林地檢109年度毒偵字第1768號  士林地檢109年度偵字第18589號、第18859號、110年度偵字第3429號 最後 事實審 法院 士林地院  臺灣高院  案號 110年度審簡字第38號  111年度上訴字第3044號  判決日期 110/03/10  111/02/17 確定 判決 法院 士林地院  臺灣高院  案號 110年度審簡字第38號  111年度上訴字第3044號  判決確定日期 110/04/14  111/04/06 是否為得易科罰金之案件  是  否 備註  士林地檢110年度執字第2629號（已執畢）  士林地檢111年度執字第1956號